臺灣新竹地方法院刑事判決
110年度易字第895號
公  訴  人  臺灣新竹地方檢察署檢察官
被      告  張銘忠



上列被告因竊盜案件，經檢察官提起公訴（110年度偵字第12114
號），本院依簡式審判程序判決如下：
    主  文
張銘忠犯竊盜罪，共參罪，各處罰金新臺幣參仟元，如易服勞役
，均以新臺幣壹仟元折算壹日。應執行罰金新臺幣捌仟元，如易
服勞役，均以新臺幣壹仟元折算壹日。
    事  實
一、本件犯罪事實：
    張銘忠基於意圖為自己不法所有之竊盜犯意，分別為以下之
    犯行：
  ㈠於民國110年8月3日23時16分許，在位於新竹縣○○鎮○○街00號
    ，由三商家購股份有限公司經營之「美廉社竹東榮樂店」賣
    場，趁店員疏於注意之際，徒手竊取置放於冷凍櫃內之VV特
    級冰塊600g1包（價值新臺幣【下同】18元），得手後將之
    藏匿在隨身攜帶之塑膠袋內，未經結帳即攜同自己購得之其
    他商品離去。
  ㈡於110年8月5日23時42分許，在前開賣場內，趁店員疏於注意
    之際，徒手竊取置放於冷凍櫃內之VV特級冰塊600g2包（價
    值36元），得手後將之藏匿在隨身攜帶之塑膠袋內，未經結
    帳即攜同自己購得之其他商品離去。
  ㈢於110年8月8日晚間某時許，在前開賣場內，趁店員疏於注意
    之際，徒手竊取置放於冷凍櫃內之VV特級冰塊600g2包（價
    值36元），得手後將之藏匿在隨身攜帶之塑膠袋內，得手後
    未至店內櫃台結帳隨即離去。嗣因賣場人員發覺上開商品遭
    竊，調閱店內監視錄影器畫面後報警處理，始循線查悉上情
    。
二、案經三商家購公司訴由新竹縣政府警察局竹東分局報告臺灣
    新竹地方檢察署檢察官偵查起訴。
    理  由
一、本件被告張銘忠所犯之罪，非死刑、無期徒刑、最輕本刑為
    3 年以上有期徒刑之罪，或高等法院管轄第一審之案件，被
    告於本院準備程序進行中，就被訴事實為有罪之陳述，經本
    院認合於刑事訴訟法第273條之1 第1 項之規定，裁定進行
    簡式審判程序，合先敘明。又按簡式審判程序之證據調查，
    不受第159 條第1 項之限制，刑事訴訟法第273 條之2 定有
    明文，是於行簡式審判程序之案件，被告以外之人於審判外
    之陳述，除有其他不得作為證據之法定事由外，應認具有證
    據能力。　　　　
二、認定犯罪事實所憑之證據及理由：　　
　　前揭犯罪事實，業據被告於本院準備程序及審理程序時均坦
    承不諱（本院卷第72頁、第77頁），並據證人即告訴代理人
    謝仁豪於警詢中證述詳實（12114號偵卷第5頁至第6頁），
    另有東榮樂店交易明細電腦截圖畫面、監視器錄影翻拍相片
    數張、本院勘驗筆錄1份、監視器錄影光碟1片（12114號偵
    卷第8頁至第11頁、第12頁至第13頁、第14頁至第16頁、第1
    7頁、第18頁至第20頁、卷附光碟片存放袋；本院卷第67頁
    至第71頁）在卷可稽，足認被告上開任意性之自白與事實相
    符，堪以採信。綜上，本案事證明確，被告犯行洵堪認定，
    應依法論科。
三、論罪科刑：　　
　㈠核被告張銘忠所為，均係犯刑法第320條第1項之竊盜罪。又
    被告所犯上開3罪間，犯意各別，行為互殊，應予分論併罰
    。　
　㈡爰審酌被告前已有竊盜之前科紀錄（於本案不構成累犯），
    卻仍不思守法自制，循正當途徑獲取所需，竟貪圖一己之私
    而著手竊取他人財物，顯不尊重他人之財產法益，對於社會
    治安及民眾財產安全產生危害，應予非難，惟念及被告犯後
    終能坦承犯行之態度，犯罪手段尚屬平和，竊取財物價值非
    鉅，惟未與告訴人達成和解取得其諒解，並兼衡其大學肄業
    之教育程度，目前為助理工程師，家中經濟狀況勉持，未婚
    無子女，現與朋友同住等一切情狀（本院卷第79頁），分別
    量處如主文所示之刑，並定應執行刑及諭知易服勞役之折算
    標準。
四、沒收：　　
　　按犯罪所得，屬於犯罪行為人者，沒收之；於全部或一部不
    能沒收或不宜執行沒收時，追徵其價額；又宣告前二條之沒
    收或追徵，有過苛之虞、欠缺刑法上之重要性、犯罪所得價
    值低微，或為維持受宣告人生活條件之必要者，得不宣告或
    酌減之，刑法第38條之1第1項前段、第3項、第38條之2第2
    項分別定有明文。經查，被告就本件犯罪事實所竊得之冰塊
    5包，為被告之犯罪所得，惟因該等犯罪所得價值低微，不
    論沒收或追徵與否，均無妨被告罪責、刑罰預防目的之評價
    ，既欠缺刑法上重要性，為避免開啟助益甚微之沒收或追徵
    程序，衡以比例原則及訴訟經濟之考量，爰依刑法第38條之
    2 第2 項規定，不予宣告沒收，附此敘明。
據上論斷，應依刑事訴訟法第273條之1第1項、第299條第1項前
段，判決如主文。
本案經檢察官林鳳師提起公訴，檢察官劉正祥到庭執行職務。
中　　華　　民　　國　　111 　年　　4 　　月　　11　　日
                  刑事第二庭  法　官      崔恩寧
以上正本證明與原本無異。
如不服本判決應於收受本判決後20日內向本院提出上訴書狀，上
訴書狀應敘述具體理由。上訴書狀未敘述上訴理由者，應於上訴
期間屆滿後20日內補提理由書狀於本院(均須按他造當事人之人
數附繕本 )「切勿逕送上級法院」。 
中　　華　　民　　國　　111 　年　　4 　　月　　11　　日
                              書記官      莊琬婷

刑法第320條
意圖為自己或第三人不法之所有，而竊取他人之動產者，為竊盜
罪，處 5 年以下有期徒刑、拘役或 50 萬元以下罰金。
意圖為自己或第三人不法之利益，而竊佔他人之不動產者，依前
項之規定處斷。
前二項之未遂犯罰之。